最高法院刑事判決
111年度台上字第4777號
上  訴  人  臺灣高等檢察署檢察官黃冠運
被      告  楊宗叡                     
上列上訴人因被告過失致人於死案件，不服臺灣高等法院中華民
國111 年8月17日第二審判決（111年度交上訴字第6號，起訴案
號：臺灣宜蘭地方檢察署110年度偵字第6322號），提起上訴，
本院判決如下：
    主  文
上訴駁回。
    理  由
一、按刑事訴訟法第377條規定，上訴於第三審法院，非以判決
    違背法令為理由，不得為之。是提起第三審上訴，應以原判
    決違背法令為理由，係屬法定要件。如果上訴理由書狀並未
    依據卷內訴訟資料，具體指摘原判決不適用何種法則或如何
    適用不當，或所指摘原判決違法情事，顯與法律規定得為第
    三審上訴理由之違法情形，不相適合時，均應認其上訴為違
    背法律上之程式，予以駁回。
二、本件經原審審理結果，認為被告楊宗叡有原判決事實欄所載
    過失致人於死犯行明確，因而撤銷第一審所為科刑之判決，
    改判仍論處被告犯過失致人於死罪刑，已載敘其調查取捨證
    據之結果及憑以認定犯罪事實之心證理由，就被告之（原審
    ）選任辯護人否認被告有過失犯行之辯詞認非可採，亦依調
    查所得證據予以論述，有卷存資料可資覆按。
三、刑罰之量定，為事實審法院之職權，倘所量之刑，並未逾越
    法定刑度範圍，亦無顯然違背比例、公平及罪刑相當原則，
    即不得任意指為違法而執為適法之第三審上訴理由。原判決
　　審酌被告肇事後對於未發覺之犯罪自首而接受裁判，及被告
    駕駛自小客車疏未注意，致被害人死亡，被害人家屬痛失至
    親，所為應予非難，且尚未與被害人家屬達成和解，但已透
    過保險公司分別給付新臺幣（下同）100萬5,572元、101萬3
    ,485元之賠償予被害人之父陳智華及家屬，兼衡其自述高中
    畢業之智識程度、家庭經濟狀況，及犯後坦承犯行之態度等
    一切情狀，以第一審未及審酌被告已經由其母透過保險公司
    給付上開賠償金予被害人家屬，乃撤銷第一審判決，依刑法
    第62條前段自首之規定減輕其刑後，改判量處有期徒刑6月
    ，並諭知易科罰金之折算標準。經核其論斷核尚無濫用裁量
    權，或違反比例原則之情事，並無上訴意旨所指判決理由不
    備之違法。
四、本件檢察官上訴意旨，無非係就原審量刑職權之適法行使，
    任意指摘，顯與法律規定得為第三審上訴理由之違法情形，
    不相適合。其上訴為違背法律上之程式，應予駁回。至檢察
    官上訴書所檢附告訴人民國111年9月12日所出具之「刑事聲
    請上訴狀」之上訴理由，因非屬檢察官上訴書狀本身所述之
    理由，而刑事訴訟法復無第三審上訴理由得引用或檢附其他
    文件代替之規定，本院自無從審酌，附予指明。
據上論結，應依刑事訴訟法第395條前段，判決如主文。
中　　華　　民　　國　　111 　年　　11　　月　　30　　日
                  刑事第七庭審判長法　官  段景榕
                                  法　官  楊力進
                                  法　官  汪梅芬
                                  法　官  宋松璟
                                  法　官  沈揚仁
本件正本證明與原本無異
                                  書記官  石于倩
中　　華　　民　　國　　111 　年　　12　　月　　7 　　日